【裁判字號】    96,訴,4713
【裁判日期】    970430
【裁判案由】    毒品危害防制條例
【裁判全文】
臺灣板橋地方法院刑事判決              96年度訴字第4713號
公  訴  人  臺灣板橋地方法院檢察署檢察官
被      告  甲○○
上列被告因違反毒品危害防制條例案件，經檢察官提起公訴（96
年度毒偵字第7386號），本院依簡式審判程序判決如下：
    主  文
甲○○施用第一級毒品，處有期徒刑捌月。扣案之第一級毒品海
洛因壹包（驗餘淨重零點捌捌公克）沒收銷燬。
    事  實
一、甲○○前因施用毒品案件，經臺灣基隆地方法院以93年度毒
    聲字第539 號裁定送觀察、勒戒後，認無繼續施用毒品傾向
    ，於民國94年4 月21日執行完畢後釋放，並由臺灣基隆地方
    法院檢察署檢察官以93年度毒偵字第2106號為不起訴處分確
    定。仍不思戒除惡習，於上開觀察、勒戒執行完畢釋放後5
    年內，基於合併施用第一、二級毒品之犯意，於96年9 月19
    日晚上某時，在其當時位於臺北縣中和市○○街14巷24號2
    樓租屋處，以將第一級毒品海洛因及第二級毒品安非他命一
    併置於吸食器之玻璃球內以火燒烤吸聞所生煙霧之方法，同
    時施用第一級毒品海洛因及第二級毒品安非他命。嗣為警於
    96年9 月20日16時許，在上址租屋處查獲，並從甲○○身上
    扣得第一級毒品海洛因1 包（毛重1.9 公克，淨重0.9 公克
    ，因鑑驗使用0.020 公克，驗餘淨重0.88公克），經警採集
    甲○○之尿液檢體送驗結果，呈鴉片類及安非他命類陽性反
    應，始悉上情。
二、案經臺北縣政府警察局中和分局報請臺灣板橋地方法院檢察
    署檢察官偵查起訴。本院於準備程序進行中，被告就被訴事
    實為有罪之陳述，經告知被告簡式審判程序之旨，並聽取當
    事人意見後，裁定由受命法官獨任進行簡式審判程序。
    理  由
一、上揭事實，業據被告甲○○於本院審理時坦承不諱，且有從
    被告身上查扣之白色結晶粉末1 包可資佐證，而上開扣案物
    經送鑑驗結果，係第一級毒品海洛因無訛，毛重1.9 公克，
    淨重0.9 公克，因鑑驗使用0.020 公克，驗餘淨重0.88公克
    等情，此有被告警詢筆錄（見偵卷第6 頁）、扣押物品目錄
    表（見偵卷第22頁）、臺灣檢驗科技股份有限公司96年10月
    9 日濫用藥物檢驗報告（見本院卷第18頁）可稽。又被告為
    警查獲後，經採集其尿液檢體送驗結果，呈鴉片類及安非他
    命類陽性反應，有臺灣檢驗科技股份有限公司96年10月11日
    濫用藥物尿液檢驗報告、扣押物品清單（見偵卷第18、20頁
    ）可憑，足認被告之自白與事實相符。此外，被告前因施用
    毒品案件，經臺灣基隆地方法院以93年度毒聲字第539 號裁
    定送觀察、勒戒後，認無繼續施用毒品傾向，於94年4 月21
    日執行完畢後釋放，並由臺灣基隆地方法院檢察署檢察官以
    93年度毒偵字第2106號為不起訴處分確定等情，有臺灣高等
    法院被告前案紀錄表可考，其於受觀察、勒戒執行完畢釋放
    後，5 年內再犯本案施用毒品罪，應依法訴追處罰。綜上所
    述，本案事證明確，被告犯行堪予認定，應依法論科。
二、按海洛因、安非他命分別係屬毒品危害防制條例所定之第一
    、二級毒品。是核被告所為，係犯毒品危害防制條例第10條
    第1 項之施用第一級毒品罪及同條第2 項之施用第二級毒品
    罪。其持有第一級毒品海洛因、第二級毒品安非他命之低度
    行為，各為施用之高度行為所吸收，均不另論罪。被告供稱
    其係將海洛因及安非他命一併置於吸食器之玻璃球內以火燒
    烤吸聞所生煙霧，衡情尚非全然不足採信，復查無證據足認
    被告係以不同方法分別施用，應認其係以一行為同時施用第
    一、二級毒品，為想像競合犯，應依刑法第55條規定，從一
    重以施用第一級毒品罪處斷。起訴書認應分論併罰，尚嫌無
    據。爰審酌被告前因施用毒品，曾受觀察、勒戒執行完畢，
    獲有不起訴處分之寬典，仍不思戒除惡習，再次漠視法令而
    犯本罪，惟念其施用毒品所生危害，實以戕害自我身心健康
    為主，對於他人生命、身體或財產等法益，尚無重大明顯之
    實害，其於警詢及偵訊時均矢口否認，惟於本院審理時坦承
    犯行，態度尚佳，且已自行前往醫院接受戒毒治療，此據被
    告提出國軍北投醫院診斷證明書1 紙可參（見本院卷第89頁
    ），堪認已有悔意等一切情狀，量處如主文所示之刑，以示
    懲儆。扣案之海洛因1 包（毛重1.9 公克，淨重0.9 公克，
    因鑑驗使用0.020 公克，驗餘淨重0.88公克），為本案查獲
    之第一級毒品，不問屬於犯人與否，應依毒品危害防制條例
    第18條第1 項前段規定沒收銷燬。至於本案查獲時另扣得之
    注射針筒1 支、分裝袋3 個、白色粉末1 包（經送驗結果，
    呈海洛因陰性反應，此有臺灣科技檢驗股份有限公司檢驗報
    告可證《見本院卷第17頁》，亦無證據堪認係屬違禁物），
    被告否認係其所有之物，且查無證據足認與本案有何關連，
    爰不予宣告沒收，附此敘明。
據上論斷，應依刑事訴訟法第273 條之1 第1 項、第299 條第1
項前段，毒品危害防制條例第10條第1 項、第2 項、第18條第1
項前段，刑法第11條前段、第55條，判決如主文。
本案經檢察官謝岳龍到庭執行職務。
中    華    民    國    97    年    4     月    30    日
                  刑事第十五庭  法  官  朱嘉川
以上正本證明與原本無異。
如不服本判決，應於送達後10日內向本院提出上訴狀（應敘述具
體理由，並附繕本）。
                                書記官  陳聖儒
中    華    民    國    97    年    5     月    5     日
附錄本案論罪科刑法條全文：
毒品危害防制條例第10條
施用第一級毒品者，處6 月以上5 年以下有期徒刑。
施用第二級毒品者，處3 年以下有期徒刑。


司法院資訊處製作；財團法人民間司法改革基金會備份。
